臺灣高雄地方法院民事判決
111年度勞訴字第77號
原      告  王麗梅  
訴訟代理人  黃士龍律師
            楊富強律師
被      告  國際學校財團法人高雄市國際商工高級中等學校

法定代理人  陳傑    
訴訟代理人  蕭道隆律師
上列當事人間請求給付資遣費等事件，本院於民國111年10月14
日言詞辯論終結，判決如下：
    主    文
被告應給付原告新臺幣參拾肆萬玖仟壹佰伍拾壹元，及自民國一
百一十一年四月二十一日起至清償日止，按年息百分之五計算之
利息。
被告應開立服務證明（內容應記載：原告服務年資2年11個月）
及非自願離職證明書予原告。
原告其餘之訴駁回。
訴訟費用(除減縮部分外)由被告負擔，餘由原告負擔。
本判決第一項得假執行。但被告如以新臺幣參拾肆萬玖仟壹佰伍
拾壹元為原告預供擔保，得免為假執行。
    事實及理由
壹、程序事項：
一、按當事人法定代理人之代理權消滅者，訴訟程序在有法定代
    理人承受其訴訟以前當然停止，惟於有訴訟代理人時不適用
    之；又承受訴訟人於得為承受時，應即為承受之聲明。他造
    當事人，亦得聲明承受訴訟，此觀諸民事訴訟法第170條、
    第173條、第175條規定自明。查被告學校之法定代理人原為
    鄧惠娟，嗣於訴訟繫屬中變更為甲○，其於民國111年8月19
    日具狀聲明承受訴訟，有民事聲明承受訴訟狀及高雄市政府
    教育局函附卷可稽（見本院卷第271至275頁），核與前揭規
    定相符，應予准許。
二、次按訴狀送達後，原告不得將原訴變更或追加他訴，但擴張
    或減縮應受判決事項之聲明者，不在此限，民事訴訟法第25
    5條第1項第3款定有明文。查原告起訴時就加班費部分原請
    求被告給付新臺幣（下同）35萬9150元，嗣於起訴狀繕本送
    達被告，被告提出打卡資料後，原告以民事變更訴之聲明狀
    就前揭加班費之請求減縮為28萬4731元，並變更訴之聲明第
    一項為：被告應給付原告34萬9151元（含資遣費5萬2460元
    、特休未休補償工資1萬1960元、加班費28萬4731元），及
    自起訴狀繕本送達翌日起至清償日止，按年息5％計算之利息
    （見本院卷第329至330頁），核與前揭規定相符，應予准許
    。
貳、實體事項：　　　　　　　　
一、原告主張：原告自107年3月5日到職被告擔任輔導組長，並
    代理學務主任，每月薪資3萬5981元。原告任職期間，因工
    作需要加班至晚上六、七時後才下班，任職期間學校並未給
    予加班費，原告連續任職於被告2年11個月沒有中斷，雙方
    為不定期勞動契約，嗣被告於110年1月31日向原告表示勞動
    契約屆滿未續約，經原告向高雄市政府勞工局申請勞資爭議
    調解，兩造於110年3月19日調解未成立，故原告訴請被告應
    給付原告資遣費5萬2460元、特休未休以10日計算之特休未
    休補償工資1萬1960元、加班費28萬4731元，並應開立服務
    證明（內容應記載：「原告服務年資2年11個月」及「原告
    為專任老師」）及非自願離職證明予原告。綜上，被告應給
    付原告共計34萬9151元（計算式：資遣費5萬2460元＋特休未
    休補償工資1萬1960元＋加班費28萬4731元＝34萬9151元），
    並應開立記載上開內容之服務證明及非自願離職證明予原告
    。爰依勞基法第24條第1項第1、2款（類推第2款）、勞基法
    第38條等規定提起本件訴訟。並聲明：(一)被告應給付原告
    34萬9151元，及自起訴狀繕本送達翌日起至清償日止，按年
    息5％計算之利息。(二)被告應開立服務證明（內容應記載：
    「原告服務年資2年11個月」及「原告為專任老師」）及非
    自願離職證明予原告。
二、被告則以：原告當初應聘代理教師後，即自107年3月5日至
    今仍尚未考取合格教師證。另原告是於107年3月5日應聘到
    被告學校擔任「代理教師」職務，而所謂「代理教師」是指
    以全部時間擔任學校編制内教師因差假或其他原因所遺之課
    務者。代理教師性質上是屬於職務代理，各機關學校職務代
    理人之給假適用約僱人員之規定而約聘僱人員非勞動基準法
    之適用對象。退步言，本件如認定仍有勞基法之適用，惟因
    雙方的契約為「定期約聘僱契約」，並均有簽訂6個月定期
    約聘僱書面契約，且被告學校並於109年12月29日發函通知
    原告自110年2月1日起將不再發聘書給予原告，則原告與被
    告間既已定有期限之約聘僱契約在案，雙方即為前開定期勞
    動契約無疑，原告係於110年1月31日「期滿離職」，依法自
    無請求資遣費之權利。另關於原告請求加班費部分，依雙方
    簽訂之定期約聘僱契約内容，原告有恪守被告校方一切規定
    ，換言之，有關被告校方所有規章及各項相關會議決議内容
    ，又被告學校是私校經費有限且為預算制，所以，相關學校
    人員要加班是要採行「事先申請制」（簽文＋加班請示單＋加
    班費印領清冊），若原告在未事先申請加班，並被核准前，
    原告依約自無請求之權利。再因原告不具有教師資格，故被
    告無法開立原告所請之專任教師證明，又被告不爭執原告的
    任職期間從107年3月5日到110年1月31日止，則原告服務年
    資為2年10個月又幾天，一般開立證明是以月計算，若原告
    爭執任職期間是超過2年10個月，被告同意開立2年11個月等
    語。綜上，原告主張並無理由等語為辯。並聲明：原告之訴
    駁回。
三、兩造不爭執事項：
(一)原告自107年3月5日起受僱於被告學校，擔任代理教師職務
    ，歷次應聘書記載之聘期如下：⑴107年3月5日起至107年7月
    31日止、⑵107年8月1日起至108年1月31日止、⑶108年2月1日
    起至108年7月31日止、⑷108年8月1日起至109年1月31日、⑸1
    09年2月1日起至109年7月31日止、⑹109年8月1日起至110年1
    月31日止。
(二)被告學校於109年12月29日以高市國工人字第10970630400號
    函通知原告自110年2月1日起將不再發聘書給予原告，雙方
    之聘僱關係將於110年1月31日終止等語，該函業經原告於同
    日簽收。
四、本院之判斷：
(一)兩造間之僱傭關係，有無勞基法適用？
　  按行政院勞工委員會（現更名為勞動部）103年1月17日勞動
    一字第1030130055號公告「私立各級學校編制外之工作者（
    不包括僅從事教學工作之教師）適用勞基法，並自103年8月
    1日生效。經查，原告自107年3月5日起係以代理教師兼「代
    理學務主任」、「輔導組長」之身分受僱於被告學校，此有
    被告學校107年3月5日國工人⑴字第106002號人事令、被告學
    校於原告任職期間所印製之原告名片（見本院卷第27頁即原
    證2、本院卷第163頁即原證6）在卷可證，足見原告非僅擔
    任代理教師而已，是原告除從事教學工作外，既同時兼任被
    告學校行政職務，故兩造間之僱傭關係應有勞基法之適用，
    被告抗辯原告係擔任代理教師，非勞基法之適用對象云云，
    顯無可採。
(二)兩造間之僱傭關係，為「不定期勞動契約」或「定期約聘僱
    契約」？
 1、按勞基法第9條第1項、第2項分別規定：「（第1項）勞動契
    約，分為定期契約及不定期契約。臨時性、短期性、季節性
    及特定性工作得為定期契約；有繼續性工作應為不定期契約
    。派遣事業單位與派遣勞工訂定之勞動契約，應為不定期契
    約。」、「（第2項）定期契約屆滿後，有下列情形之一，
    視為不定期契約：一、勞工繼續工作而雇主不即表示反對意
    思者。二、雖經另訂新約，惟其前後勞動契約之工作期間超
    過九十日，前後契約間斷期間未超過三十日者。」。準此，
    勞動契約除具有臨時性、短期性、季節性或特定性，且非繼
    續性工作者，得為定期契約外，其餘均為不定期契約。
 2、經查，原告自107年3月5日起受僱於被告學校，歷次應聘書
    記載之聘期如下：⑴107年3月5日起至107年7月31日止、⑵107
    年8月1日起至108年1月31日止、⑶108年2月1日起至108年7月
    31日止、⑷108年8月1日起至109年1月31日、⑸109年2月1日起
    至109年7月31日止、⑹109年8月1日起至110年1月31日止。此
    為兩造所不爭執，並有原告應聘書（見本院卷第15至25頁、
    第101至113頁）在卷可憑；又原告係以代理教師兼「代理學
    務主任」、「輔導組長」之身分受僱於被告學校，業經本院
    認定如前，則原告所從事之工作具有繼續性，並為被告學校
    持續之經常性主要活動，顯非臨時性、短期性、季節性及特
    定性工作，故兩造間雖簽有上述期間之僱傭契約，惟各該期
    間密接連續並無間斷，依上開規定，兩造間之勞動契約，應
    視為不定期勞動契約，堪予認定，被告抗辯兩造間之契約係
    屬定期契約云云，無足可採。
(三)原告請求被告給付資遣費、特休未休補償工資、加班費，有
    無理由？金額若干？　
  1.關於資遣費：
　①按勞工適用本條例之退休金制度者，適用本條例後之工作年
    資，於勞動契約依勞基法第11條、第13條但書、第14條及第
    20條或職業災害勞工保護法第23條、第24條規定終止時，其
    資遣費由雇主按其工作年資，每滿1年發給2分之1個月之平
    均工資，未滿1年者，以比例計給，最高以發給6個月平均工
    資為限，不適用勞基法第17條之規定，勞退條例第12條第1
    項定有明文。
　②查原告於107年3月5日起任職於被告擔任代理教師兼「代理學
    務主任」、「輔導組長」，兩造僱傭契約有勞基法之適用，
    且為不定期勞動契約，業經本院認定如前，惟被告學校於10
    9年12月29日通知原告於110年1月31日終止雙方之聘僱關係
    ，此有被告學校109年12月29日高市國工人字第10970630400
    號函（見本院卷第115頁）附卷可證，是被告片面終止兩造
    不定期勞動契約，已違反勞工法令致有損害勞工權益之虞甚
    明；且查，原告於110年3月19日在勞工局調解時已向被告為
    資遣費之請求，原告真意應係依勞基法第14條第1項第6款規
    定終止勞動契約，而被告於同日出席調解已知悉該事由，此
    有高雄市政府勞工局勞資爭議調解紀錄（見本院卷第35至37
    頁）在卷可稽，則應認兩造勞動契約係於110年3月19日終止
    ，故原告得依勞基法第14條第1項第6款規定終止兩造勞動契
    約，並請求被告給付資遣費。
  ③次按所謂工資，即勞工因工作而獲得之報酬；包括工資、薪
    金及按計時、計日、計月、計件以現金或實物等方式給付之
    獎金、津貼及其他任何名義之經常性給與均屬之，勞基法第
    2條第3款定有明文。再按前述所稱之其他任何名義之經常性
    給與是指下列各款「以外」之給與：二、獎金：指年終獎金
    、競賽獎金、研究發明獎金、特殊功績獎金、久任獎金、節
    約燃料物料獎金及其他非經常性獎金，勞基法施行細則第10
    條第2款亦有明定。本件原告主張其月薪為3萬5981元，並提
    出薪津表（見本院卷第29頁、第69至70頁）為憑，觀之原告
    薪津表所記載之薪津所得均為3萬5981元，且被告亦以勞工
    保險投保薪資分級表第12級所對應之月投保薪資3萬6300元
    為原告投保勞保，此有原告之勞保投保資料（見本院卷第31
    頁）在卷可稽，是堪信原告之月薪資總額確為3萬5981元無
    訛，此亦為被告所不爭執（見本院卷第335頁），故本件勞
    動契約終止前6個月平均工資應為3萬5981元，又本件兩造勞
    動契約經原告依勞基法第14條第1項第6款規定於110年3月19
    日終止，亦據本院認定如前，故原告可請求之資遣費應為5
    萬4921元【計算式：35981×新制基數（1又379/720）＝54921
    ，元以下進位】，從而，原告僅請求被告給付自107年3月5
    日起至110年1月31日止之資遣費5萬2460元，自無不可，應
    予准許。
  2.關於特休未休補償工資：
　　按勞動基準法第38條第1項第2款規定：「勞工在同一雇主或
    事業單位，繼續工作滿一定期間者，應依下列規定給予特別
    休假：…三、2年以上3年未滿者，10日。」，又同法第38條
    第4、6項分別規定：勞工之特休假，因年度終結或契約終止
    而未休之日數，雇主應發給工資；勞工依本條主張權利時，
    雇主如認為其權利不存在，應負舉證責任，則於前揭勞動基
    準法106年1月1日施行後，如勞工於年度終結或契約終止時
    ，有特休假未休完之日數，即得請求雇主發給特休假未休日
    數之工資，倘雇主認其權利不存在，即應由雇主負舉證責任
    ，被告迄至言詞辯論終結前均未舉證，則本件原告主張自10
    7年3月5日起至110年1月31日止之特休未休日數為10日，堪
    予認定，又依原告月薪3萬5981元計算其日薪為1199元（計
    算式：35981÷30＝1199〈元以下四捨五入〉)，故原告得請求被
    告給付特休未休補償工資1萬1990元（計算式：1199x10=119
    90），本件原告僅請求被告給付特休未休補償工資1萬1960
    元，自無不可，應予准許。
 3、關於加班費部分：
　①按勞工正常工作時間，每日不得超過8小時，每週不得超過40
    小時，此有勞基法第30條第1項明文規定。經查，本件被告
    設置有打卡機供員工打卡上下班，則打卡單當屬原告出勤紀
    錄無訛，又原告打卡單之紀錄有如附表之「日期、星期、出
    勤紀錄顯示工作時間」等欄位所示之客觀內容，此經兩造主
    張一致（見本院卷第335頁），堪信屬實。被告辯稱原告僅
    係約聘擔任代理老師，在下課時間後，完全沒有學生之情況
    下，何需加班，實違反常情，又原告於上課工作時間逾時者
    ，已簽准補休或調整上班時間，故原告無請求加班費之權利
    云云，並提出被告學校課表、教育部員工加班費管制要點、
    簽呈等件（見本院卷第315至327頁）為憑，然原告於107年3
    月5日起任職於被告擔任代理教師兼「代理學務主任」、「
    輔導組長」之事實，業經本院認定如前，則原告並非僅擔任
    代理教師職務，而原告既兼「代理學務主任」、「輔導組長
    」職務之工作，則該等職務亦屬兩造勞動契約所約定之工作
    內容無訛，故被告前述辯詞，顯有誤解，無足可採。另被告
    辯稱原告未事先申請加班，故原告無請求加班費之權利云云
    ，然勞工在正常工作時間外，延長工作時間，無論是基於雇
    主明示的意思而為雇主提供勞務或雇主明知或可得而知勞工
    在其指揮監督系的工作場所延長工作時間提供勞務，卻未制
    止或為反對的意思而予以受領，則應認勞動契約雙方當事人
    已就延長工時達成合致的意思表示，該等提供勞務時間即屬
    延長工作時間，雇主負有本於勞動契約及勞基法規定給付延
    長工作時間工資的義務，此不因雇主採取加班申請制而有所
    不同，此於勞動部（改制前勞工委員會）81年4月6日函釋：
    『……勞工於工作場所超過工作時間自動提供勞務，雇主如未
    為反對之意思表示或防止之措施者，其提供勞務時間即應認
    屬工作時間，並依勞動基準法計給延時工資』等語，亦同此
    意旨，故縱使被告之差勤管理採事先申請加班制，亦非當然
    推論原告未事先申請加班，即無請求加班費之權利。復參酌
    勞動事件法第38條規定出勤紀錄內記載之勞工出勤時間，推
    定勞工於該時間內經雇主同意而執行職務之立法意旨，被告
    迄至言詞辯論終結前既未提出反證，則原告主張其延長工時
    如附表「延長工作時間2小時內即加班第1、2小時之時數」
    、「當日再延長工作時間2小時內即加班第3、4小時之時數
    」、「第5小時加班之時數」所示，堪予採認。
  ②又按勞基法第24條第1、2款規定：「雇主延長勞工工作時間
    者，其延長工作時間之工資，依下列標準加給：一、延長工
    作時間在二小時以內者，按平日每小時工資額加給三分之一
    以上。二、再延長工作時間在二小時以內者，按平日每小時
    工資額加給三分之二以上。」。另就勞工平時每日工作逾八
    小時之延長工時，除得依前述勞基法第24條第1、2款規定計
    算加給工資外，於再延長工作時間超過二小時者，勞基法第
    24條並無明文，此部分既非因天災、事變或突發事件而必須
    於正常工作時間以外工作，亦非雇主徵得勞工同意於休假日
    工作，與勞基法第24條第3款、第39條規定之情形不同，其
    性質應較近似再延長工作時間在二小時以内者，故應類推適
    用勞基法第二十四條第二款規定，按平日每小時工資額加給
    三分之二以上，較為適當（最高法院93年度台上字第1605號
    民事判決意旨參照）。準此，依原告時薪149.9元（計算式
    ：月薪35981÷30÷8＝149.9〈小數點二位數以下捨去〉)為計算
    ，原告延長工時加班費共計28萬4731元【計算式〈元以下四
    捨五入〉：（延長工作時間2小時內即加班第1、2小時之時數
    746.1小時×〈149.9元×4/3〉）＋（當日再延長工作時間2小時
    內即加班第3、4小時之時數421.4小時×〈149.9元×5/3〉）＋（
    當日第5小時加班之時數121.4小時×〈149.9元×5/3〉）＝28萬4
    731元（即149121元＋105280元＋30330元）】，已堪採認。
(四)關於開立服務證明及非自願離職證明書：
　1.被告應發給原告非自願離職證明書：按就業保險法第25條第
    3項規定：「第一項離職證明文件，指由投保單位或直轄市
    、縣（市）主管機關發給之證明」；又依就業保險法第11條
    第3項規定，本法所稱非自願離職，指被保險人因投保單位
    關廠、遷廠、休業、解散、破產宣告離職；或因勞動基準法
    第11條、第13條但書、第14條及第20條規定各款情事之一離
    職。查兩造勞動契約係依勞基法第14條第1項第6款終止，業
    經本院認定如前，則原告依前揭規定，請求原投保單位即被
    告發給非自願離職之證明，自屬有據，應予准許。
　2.另原告請求被告所開立之服務證明書，內容應記載：原告服
    務年資2年11個月（服務年資從107年3月5日至110年1月31日
    ）及「原告為專任老師」等語（見本院卷第336頁），此經
    被告否認，並以前詞為辯。經查，被告已於110年2月1日開
    立服務證明書予原告，此為兩造陳述一致，並經原告提出服
    務證明書影本1紙（見本院卷第165頁）附卷可考，又原告確
    受聘為代理教師，實不具有專任教師資格，此有歷次應聘書
    在卷可稽，則被告開立職稱為「教師」之服務證明書，自屬
    適法，故原告請求被告應於服務證明書記載「原告為專任老
    師」，與法不合，無從准許；另查，被告於110年2月1日所
    開立之服務證明書已記載原告任職起迄年月日為「107年3月
    5日至110年1月31日」之事實，經兩造陳述一致且不爭執，
    並與前述原告所提出之服務證明書之記載相符（見本院卷第
    165頁），則原告之服務年資共計有2年10月又26日，被告亦
    於本院審理時表示同意開立記載服務年資為2年11個月之服
    務證明書（見本院卷第336頁），則原告此項請求，自無不
    可，應得准許。
五、綜合上述，本件原告依勞基法第24條第1項第1、2款（類推
    第2款）、勞基法第38條、勞工退休金條例第12條第1項等規
    定請求被告給付34萬9151元（含資遣費5萬2460元、特休未
    休補償工資1萬1960元、加班費28萬4731元），及自起訴狀
    繕本送達翌日即111年4月21日（見本院卷第51頁）起至清償
    日止，按年息5％計算之利息，為有理由，應予准許；另依就
    業保險法第11條第3項、第25條第3項、勞基法第19條之規定
    ，原告請求被告發給服務證明書（內容應記載：原告服務年
    資2年11個月）及非自願離職證明書予原告，亦有理由，應
    予准許，至原告逾此範圍之請求，則無理由，應予駁回。
六、又本判決第一項係法院就勞工之請求為被告即雇主敗訴之判
    決，依勞動事件法第44條第1項規定，應依職權宣告假執行
    ；並依勞動事件法第44條第2項規定，酌定相當擔保金額同
    時宣告被告預供擔保後得免為假執行。
七、本件為判決之基礎已臻明確，兩造其餘之陳述及所提其他證
    據，經本院斟酌後，認為均於判決之結果無影響，亦與本案
    之爭點無涉，自無庸逐一論述，併此敘明。　
八、訴訟費用負擔之依據：民事訴訟法第79條。 
中　　華　　民　　國　　111 　年　　11 　　月　 14　　日
                勞動法庭法　官  黃顗雯
以上正本係照原本作成。
如對本判決上訴，須於判決送達後20日內向本院提出上訴狀。如
委任律師提起上訴者，應一併繳納上訴審裁判費。
中　　華　　民　　國　　111 　年　　11　　月　　14　　日
                        書記官  江俐陵

附表        項次 日期 星期 出勤記錄顯示結束工作時間 延長工作時間2小內即加班第1、2小時之時數 當日再延長工作時間2小時內即加班第3、4小時之時數 當日第5小時以後加班之時數 備註 1 107/03/05 一 16：50 20    2 107/03/06 二 16：43 13    3 107/03/09 五 21：13 120 120 4 打卡上班時間為「8：09」，該日延長工作時間由「17：09」起算。 4 107/03/12 一 19：47 120 77   5 107/03/13 二 21：51 120 120 81  6 107/03/14 三 18：17 107    7 107/03/15 四 21：13 120 120 43  8 107/03/16 五 19：07 67   打卡上班時間為「9：30」，該日延長工作時間由「18：00」起算。 9 107/03/19 一 18：17 107    10 107/03/20 二 20：24 120 114   11 107/03/21 三 19：42 120 72   12 107/03/22 四 21：26 120 120 56  13 107/03/23 五 21：04 120 70  打卡上班時間為「8：56」，該日延長工作時間由「17：56」起算。 14 107/03/26 一 19：26 120 56   15 107/03/27 二 18：15 105    16 107/03/28 三 19：28 120 56   17 107/03/29 四 21：13 120 120 73  18 107/03/30 五 18：43 77   打卡上班時間為「8：26」，該日延長工作時間由「17：26」起算。 19 107/03/31 六 19：59 120 89   20 107/04/02 一 18：08 98    21 107/04/03 二 20：19 120 109   22 107/04/11 三 19：00 120 30   23 107/04/12 四 21：06 120 120 36  24 107/04/16 一 19：42 120 72   25 107/04/17 二 20：42 120 120 12  26 107/04/18 三 19：54 120 84   27 107/04/20 五 22：59 120 120 99 打卡上班時間為「8：40」，該日延長工作時間由「17：40」起算。 28 107/04/23 一 17：42 72    29 107/04/24 二 17：19 49    30 107/04/25 三 18：38 118    31 107/04/30 一 18：57 120 27   32 107/05/01 二 18：15 105    33 107/05/02 三 17：45 75    34 107/05/07 一 18：46 120 16   35 107/05/08 二 18：04 94    36 107/05/10 四 21：13 120 120 43  37 107/05/11 五 17：44 74    38 107/05/14 一 18：00 11   打卡上班時間為「8：49」，該日延長工作時間由「17：49」起算。 39 107/05/15 二 18：46 120 16   40 107/05/16 三 18：17 107    41 107/05/17 四 21：01 120 120 31  42 107/05/18 五 17：10 100    43 107/05/23 三 17：47 120 17   44 107/05/24 四 21：07 120 120 37  45 107/05/29 二 19：12 120 42   46 107/05/30 三 18：06 96    47 107/05/31 四 21：07 120 120 37  48 107/06/01 五 17：25 24   打卡上班時間為「8：01」，該日延長工作時間由「17：01」起算。 49 107/06/04 一 19：14 120 44   50 107/06/05 二 19：07 120 37   51 107/06/06 三 21：47 120 120 77  52 107/06/07 四 21：12 120 120 42  53 107/06/08 五 21：29 120 120 59  54 107/06/11 一 18：33 120 3   55 107/06/12 二 20：26 120 116   56 107/06/13 三 17：47 77    57 107/06/14 四 21：01 120 120 31  58 107/06/15 五 18：58 56   打卡上班時間為「9：02」，該日延長工作時間由「18：02」起算。 59 107/06/19 二 19：59 120 89   60 107/06/20 三 20：16 120 106   61 107/06/21 四 20：51 120 120 21  62 107/06/22 五 18：20 110    63 107/06/25 一 18：15 23   打卡上班時間為「8：52」，該日延長工作時間由「17：52」起算。 64 107/06/26 二 18：04 94    65 107/06/27 三 18：34 120 4   66 107/06/28 四 21：16 120 120 46  67 107/07/04 三 19：27 120 27   68 107/07/10 二 21：06 120 120 6  69 107/07/13 五 19：30 120 30   70 107/07/18 三 18：58 118    71 107/07/30 一 19：06 120 6   72 107/07/31 二 18：00 60    73 107/08/01 三 17：57 57    74 107/08/07 二 17：43 43    75 107/08/20 一 20：03 120 63   76 107/08/27 一 18：21 81    77 107/08/28 二 18：37 97    78 107/08/29 三 17：49 49    79 107/08/30 四 19：04 120 4   80 107/08/31 五 20：00 120 60   81 107/09/03 一 22：35 120 120 125  82 107/09/04 二 18：21 111    83 107/09/06 四 17：17 47    84 107/09/07 五 18：22 112    85 107/09/10 一 22：11 120 120 101  86 107/09/11 二 19：46 120 76   87 107/09/12 三 18：47 107    88 107/09/13 四 20：36 120 120 6  89 107/09/14 五 19：24 120 54   90 107/09/17 一 21：50 120 120 80  91 107/09/19 三 21：45 120 36  打卡上班時間為「10：09」，該日延長工作時間由「19：09」起算。 92 107/09/20 四 21：01 120 120 31  93 107/09/21 五 18：31 120 1   94 107/09/25 二 19：37 120 67   95 107/10/08 一 21：58 120 120 88  96 107/10/09 二 19：27 82   打卡上班時間為「9：05」，該日延長工作時間由「18：05」起算。 97 107/10/11 四 20：55 120 120 25  98 107/10/12 五 17：21 51    99 107/10/15 一 22：04 120 120 94  100 107/10/16 二 22：08 120 120 14 打卡上班時間為「8：54」，該日延長工作時間由「17：54」起算。 101 107/10/17 三 22：47 120 120 137  102 107/10/18 四 23：57 120 120 207  103 107/10/19 五 17：21 51    104 107/10/22 一 21：45 120 120 75  105 107/10/23 二 18：39 45   打卡上班時間為「8：54」，該日延長工作時間由「17：54」起算。 106 107/10/24 三 20：11 120 101   107 107/10/25 四 21：22 120 120 52  108 107/10/26 五 18：04 94    109 107/10/29 一 22：03 120 120 93  110 107/10/30 二 21：33 120 92  打卡上班時間為「9：01」，該日延長工作時間由「18：01」起算。 111 107/10/31 三 18：20 110    112 107/11/02 五 17：18 48    113 107/11/05 一 21：52 120 120 82  114 107/11/06 二 18：59 62   打卡上班時間為「8：57」，該日延長工作時間由「17：57」起算。 115 107/11/07 三 17：48 78    116 107/11/09 五 18：15 105    117 107/11/12 一 21：45 120 120 75  118 107/11/14 三 18：05 13   打卡上班時間為「8：52」，該日延長工作時間由「17：52」起算。 119 107/11/15 四 19：47 120 77   120 107/11/16 五 17：31 61    121 107/11/19 一 21：53 120 120 83  122 107/11/23 五 17：43 73    123 107/11/26 一 21：45 120 120 75  124 107/11/27 二 18：03 7   打卡上班時間為「8：56」，該日延長工作時間由「17：56」起算。 125 107/11/28 三 18：14 104    126 107/11/29 四 20：44 120 120 14  127 107/11/30 五 19：54 120 84   128 107/12/03 一 21：52 120 120 82  129 107/12/04 二 18：15 105    130 107/12/05 三 20：00 120 90   131 107/12/06 四 18：56 120 26   132 107/12/10 一 22：24 120 120 114  133 107/12/11 二 18：19 23   打卡上班時間為「8：52」，該日延長工作時間由「17：52」起算。 134 107/12/13 四 21：05 120 120 35  135 107/12/14 五 18：47 120 17   136 107/12/17 一 21：45 120 120 75  137 107/12/18 二 21：06 120 60  打卡上班時間為「9：06」，該日延長工作時間由「18：06」起算。 138 107/12/19 三 21：31 120 120 91  139 107/12/20 四 20：59 120 120 29  140 107/12/21 五 21：14 120 120 44  141 107/12/24 一 21：07 120 120 37  142 107/12/26 三 18：56 64   打卡上班時間為「8：52」，該日延長工作時間由「17：52」起算。 143 107/12/27 四 20：34 120 120 4  144 107/12/28 五 18：12 102    145 108/01/03 四 19：03 120 33   146 108/01/04 五 18：02 92    147 108/01/07 一 21：53 120 120 83  148 108/01/08 二 21：20 120 82  打卡上班時間為「8：58」，該日延長工作時間由「17：58」起算。 149 108/01/09 三 19：43 120 73   150 108/01/10 四 17：36 66    151 108/01/11 五 17：33 63    152 108/01/14 一 21：17 120 120 47  153 108/01/16 三 18：40 120 10   154 108/01/17 四 19：22 120 52   155 108/01/22 二 17：31 31    156 108/01/24 四 19：04 120 4   157 108/01/25 五 18：04 64    158 108/02/01 五 17：25 25    159 108/02/11 一 18：37 120 7   160 108/02/12 二 18：59 120 29   161 108/02/13 三 17：05 35    162 108/02/22 五 18：23 113    163 108/02/23 六 17：49 79    164 108/02/26 二 17：49 79    165 108/02/27 三 18：39 120 9   166 108/03/05 二 19：09 116   打卡上班時間為「8：10」，該日延長工作時間由「17：10」起算。 167 108/03/06 三 18：49 120 19   168 108/03/07 四 20：36 120 120 6  169 108/03/08 五 18：10 100    170 108/03/11 一 21：49 120 120 79  171 108/03/13 三 18：31 120 1   172 108/03/14 四 19：51 120 81   173 108/03/19 二 18：48 120 18   174 108/03/20 三 17：32 62    175 108/03/21 四 20：03 120 93   176 108/03/22 五 21：54 120 120 84  177 108/03/25 一 22：00 120 120 90  178 108/03/27 三 19：32 120 62   179 108/03/28 四 17：56 86    180 108/04/01 一 22：06 120 120 96  181 108/04/02 二 18：54 65   打卡上班時間為「8：49」，該日延長工作時間由「17：49」起算。 182 108/04/03 三 18：56 120 26   183 108/04/08 一 21：57 120 120 87  184 108/04/09 二 19：15 87   打卡上班時間為「8：48」，該日延長工作時間由「17：48」起算。 185 108/04/11 四 18：42 120 12   186 108/04/12 五 17：13 43    187 108/04/15 一 17：42 72    188 108/04/16 二 18：47 120 17   189 108/04/17 三 19：34 120 64   190 108/04/18 四 17：34 64    191 108/04/19 五 20：35 120 120 5  192 108/04/24 三 19：55 120 85   193 108/04/25 四 20：45 120 120 15  194 108/04/29 一 21：48 120 120 78  195 108/04/30 二 18：15 27   打卡上班時間為「8：48」，該日延長工作時間由「17：48」起算。 196 108/05/01 三 18：26 116    197 108/05/02 四 18：21 111    198 108/05/03 五 17：52 82    199 108/05/06 一 19：31 120 61   200 108/05/07 二 21：03 120 120 33  201 108/05/08 三 21：42 120 120 72  202 108/05/09 四 21：25 120 120 55  203 108/05/10 五 22：29 120 120 119  204 108/05/13 一 21：39 120 120 69  205 108/05/14 二 19：36 90   打卡上班時間為「9：06」，該日延長工作時間由「18：06」起算。 206 108/05/15 三 19：57 120 87   207 108/05/16 四 18：54 120 24   208 108/05/17 五 18：14 104    209 108/05/20 一 19：10 120 40   210 108/05/21 二 19：19 105   打卡上班時間為「8：34」，該日延長工作時間由「17：34」起算。 211 108/05/27 一 21：42 120 120 72  212 108/05/31 五 17：03 33    213 108/06/03 一 18：32 120 2   214 108/06/04 二 17：13 43    215 108/06/06 四 20：18 120 108   216 108/06/10 一 21：18 120 42  打卡上班時間為「10：36」，該日延長工作時間由「18：36」起算。 217 108/06/11 二 20：32 107   打卡上班時間為「10：45」，該日延長工作時間由「18：45」起算。 218 108/06/12 三 19：22 120 52   219 108/06/13 四 17：27 57    220 108/06/14 五 17：22 52    221 108/06/17 一 21：42 120 120 72  222 108/06/18 二 20：06 119   打卡上班時間為「8：07」，該日延長工作時間由「17：07」起算。 223 108/06/19 三 18：41 120 11   224 108/06/20 四 19：55 120 85   225 108/06/24 一 21：41 120 120 71  226 108/06/25 二 20：21 120 22  打卡上班時間為「8：59」，該日延長工作時間由「17：59」起算。 227 108/06/27 四 18：30 120    228 108/06/28 五 19：00 120 30   229 108/07/09 二 17：31 31    230 108/07/22 一 23：40 120 120 160  231 108/07/24 三 19：16 120 16   232 108/07/26 五 18：11 71    233 108/08/19 一 18：43 103    234 108/08/21 三 19：18 120 18   235 108/08/26 一 18：36 96    236 108/08/27 二 18：34 94    237 108/08/28 三 19：35 120 35   238 108/08/30 五 19：35 120 35   239 108/09/03 二 20：44 120 120 14  240 108/09/04 三 19：33 120 63   241 108/09/05 四 20：21 120 111   242 108/09/06 五 18：13 103    243 108/09/10 二 20：49 120 43  打卡上班時間為「9：02」，該日延長工作時間由「18：06」起算。 244 108/09/11 三 19：33 120 63   245 108/09/12 四 19：07 120 37   246 108/09/16 一 22：06 120 120 96  247 108/09/17 二 20：50 120 44  打卡上班時間為「9：06」，該日延長工作時間由「18：06」起算。 248 108/09/18 三 18：27 117    249 108/09/19 四 19：51 120 81   250 108/09/23 一 22：35 120 120 125  251 108/09/24 二 20：47 120 52  打卡上班時間為「8：55」，該日延長工作時間由「17：55」起算。 252 108/09/25 三 20：35 120 120 5  253 108/09/27 五 22：15 120 120 105  254 108/10/01 二 21：46 120 78  打卡上班時間為「9：28」，該日延長工作時間由「18：28」起算。 255 108/10/07 一 21：59 120 120 89  256 108/10/08 二 20：20 120 110   257 108/10/14 一 22：00 120 120 90  258 108/10/15 二 20：50 120 44  打卡上班時間為「9：06」，該日延長工作時間由「18：06」起算。 259 108/10/16 三 19：42 120 72   260 108/10/17 四 18：20 110    261 108/10/21 一 22：07 120 120 97  262 108/10/22 二 21：22 120 120 52  263 108/10/24 四 19：13 120 43   264 108/10/28 一 21：41 120 120 71  265 108/10/29 二 20：54 120 56  打卡上班時間為「8：58」，該日延長工作時間由「17：58」起算。 266 108/10/30 三 17：27 57    267 108/10/31 四 17：30 60    268 108/11/01 五 17：22 52    269 108/11/05 二 20：46 120 120 16  270 108/11/08 五 18：00 90    271 108/11/12 二 21：03 120 120 33  272 108/11/13 三 18：02 92    273 108/11/14 四 16：56 26    274 108/11/15 五 17：39 69    275 108/11/18 一 21：42 120 120 72  276 108/11/19 二 20：36 120 120 6  277 108/11/21 四 17：09 39    278 108/11/22 五 17：35 65    279 108/11/25 一 22：02 120 120 92  280 108/11/26 二 20：45 120 46  打卡上班時間為「8：59」，該日延長工作時間由「17：59」起算。 281 108/11/27 三 17：20 50    282 108/11/28 四 19：24 120 54   283 108/11/29 五 17：18 48    284 108/12/02 一 21：44 120 120 74  285 108/12/03 二 20：41 120 41  打卡上班時間為「9：00」，該日延長工作時間由「18：00」起算。 286 108/12/05 四 20：23 113    287 108/12/09 一 21：47 120 120 77  288 108/12/10 二 00：00 120 120 119 打卡上班時間為「9：01」，該日延長工作時間由「18：01」起算。 289 108/12/11 三 19：51 120 81   290 108/12/13 五 21：20 120 120 50  291 108/12/17 二 21：51 120 120 81  292 108/12/18 三 18：54 52   打卡上班時間為「9：02」，該日延長工作時間由「18：02」起算。 293 108/12/19 四 18：32 120 2   294 108/12/21 六 17：04 34    295 108/12/23 一 22：35 120 120 125  296 108/12/24 二 21：04 120 70  打卡上班時間為「8：54」，該日延長工作時間由「17：54」起算。 297 108/12/30 一 21：46 120 120 76  298 108/12/31 二 20：50 120 54  打卡上班時間為「8：56」，該日延長工作時間由「17：56」起算。 299 109/01/02 四 17：07 37    300 109/01/06 一 21：40 120 120 70  301 109/01/07 二 20：41 120 45  打卡上班時間為「8：55」，該日延長工作時間由「17：55」起算。 302 109/01/08 三 22：00 120 120 90  303 109/01/13 一 20：26 120 116   304 109/01/14 二 21：11 120 101   305 109/01/15 三 17：07 9   打卡上班時間為「7：58」，該日延長工作時間由「16：58」起算。 306 109/01/16 四 19：03 97    307 109/01/22 三 17：23 53    308 109/02/05 三 17：48 48    309 109/02/06 四 18：38 98    310 109/02/26 三 19：24 120 54   311 109/02/27 四 18：00 90    312 109/03/02 一 22：04 120 120 94  313 109/03/03 二 21：42 120 120 72  314 109/03/04 三 19：23 120 53   315 109/03/05 四 17：22 52    316 109/03/10 二 20：38 120 120 8  317 109/03/11 三 17：03 33    318 109/03/12 四 19：01 120 31   319 109/03/13 五 19：13 120 43   320 109/03/16 一 20：42 120 120 12  321 109/03/17 二 20：45 120 120 15  322 109/03/18 三 18；12 92    323 109/03/20 五 18：42 120 12   324 109/03/23 一 20：51 120 120 21  325 109/03/24 二 20：40 120 120 10  326 109/03/26 四 18：42 120 12   327 109/03/27 五 16：59 29    328 109/03/30 一 20：30 120 120   329 109/04/06 一 20：33 120 120 3  330 109/04/07 二 20：50 120 120 20  331 109/04/13 一 21：09 120 120 99  332 109/04/14 二 20：34 120 120 4  333 109/04/16 四 19：13 120 43   334 109/04/20 一 20：30 120 120   335 109/04/21 二 20：34 120 120 4  336 109/04/24 五 21：00 120 120 30  337 109/04/27 一 20：41 120 120 11  338 109/04/28 二 20：50 120 120 20  339 109/05/01 五 20：52 120 120 22  340 109/05/04 一 20：29 120 119   341 109/05/05 二 20：37 120 120 7  342 109/05/11 一 20：58 120 120 28  343 109/05/12 二 21：00 120 120 30  344 109/05/14 四 19：16 120 46   345 109/05/15 五 19：28 120 58   346 109/05/18 一 19：58 120 42  打卡上班時間為「8：16」，該日延長工作時間由「17：16」起算。 347 109/05/19 二 20：36 120 120 6  348 109/05/25 一 20：27 120 117   349 109/05/26 二 20：48 120 120 18  350 109/06/01 一 20：02 120 92   351 109/06/02 二 20：57 120 120 27  352 109/06/03 三 18：20 110    353 109/06/08 一 20：48 120 120 18  354 109/06/09 二 20：55 120 13  打卡上班時間為「9：42」，該日延長工作時間由「18：42」起算。 355 109/06/16 二 21：22 120 120 55  356 109/06/18 四 19：12 120 42   357 109/06/20 六 18：52 120 22   358 109/06/22 一 20：33 120 120 3  359 109/06/23 二 20：32 120 120 2  360 109/06/24 三 17：03 33    361 109/06/29 一 20：28 120 118   362 109/06/30 二 20：37 120 120 7  363 109/07/02 四 17：05 5    364 109/07/06 一 17：58 58    365 109/07/07 二 20：50 120 110   366 109/07/10 五 19：18 78    367 109/07/13 一 17：59 59    368 109/07/14 二 18：08 68    369 109/08/19 三 17：45 45    370 109/08/21 五 19：16 120 16   371 109/08/24 一 18：30 90    372 109/08/25 二 17：53 53    373 109/08/26 三 18：03 63    374 109/08/27 四 18：03 63    375 109/08/31 一 18：26 86    376 109/09/02 三 20：58 120 120 28  377 109/09/07 一 18：30 120    378 109/09/08 二 20：30 120 120   379 109/09/11 五 18：35 120 5   380 109/09/14 一 18：55 120 25   381 109/09/15 二 20：34 120 120 4  382 109/09/16 三 20：45 120 120 15  383 109/09/18 五 17：47 77    384 109/09/21 一 18：14 104    385 109/09/22 二 20：30 120 120   386 109/09/23 三 20：25 120 115   387 109/09/30 三 20：24 120 114   388 109/10/05 一 18：15 105    389 109/10/07 三 20：48 120 120 18  390 106/10/13 二 20：31 120 120 1  391 109/10/14 三 20：30 120 120   392 109/10/19 一 18：06 96    393 109/10/20 二 20：54 120 120 24  394 109/10/21 三 20：57 120 120 27  395 109/10/26 一 18：32 120 2   396 109/10/30 五 21：27 120 120   397 109/11/03 二 20：48 120 120 18  398 109/11/04 三 20：58 120 120 28  399 109/11/10 二 19：59 120 89   400 109/11/11 三 18：53 41   打卡上班時間為「8：19」，該日延長工作時間由「17：19」起算。 401 109/11/16 一 19：35 120 65   402 109/11/17 二 20：58 120 120 28  403 109/11/18 三 22：03 120 120 93  404 109/11/20 五 21：32 120 120 62  405 109/11/23 一 18：50 120 20   406 109/11/24 二 21：14 120 120 44  407 109/11/25 三 20：52 120 120 22  408 109/11/27 五 22：01 120 120 91  409 109/12/01 二 20：41 120 120 11  410 109/12/02 三 20：38 120 120 8  411 109/12/04 五 18：28 118    412 109/12/07 一 18：01 91    413 109/12/08 二 20：53 120 120 23  414 109/12/09 三 20：37 120 120 7  415 109/12/11 五 17：18 48    416 109/12/14 一 20：07 120 97   417 109/12/15 二 20：41 120 120 11  418 109/12/16 三 20：35 120 120 5  419 109/12/21 一 18：30 120    420 109/12/22 二 20：36 120 120 6  421 109/12/23 三 20：49 120 120 19  422 109/12/24 四 18：34 120 4   423 109/12/29 二 21：02 120 120 32  424 109/12/30 三 20：39 120 120 9  425 110/01/05 二 21：24 120 120 54  426 110/01/06 三 20：45 120 120 15  427 110/01/08 五 17：31 61    428 110/01/11 一 17：49 79    429 110/01/12 二 20：39 120 120 9  430 110/01/13 三 20：41 120 120 11  431 110/01/14 四 19：50 120 80   432 110/01/18 一 17：16 46    延長工作時間總計    746.1小時 421.4小時 121.4小時